【裁判字號】    90,上易,1289
【裁判日期】    900919
【裁判案由】    違反專利法
【裁判全文】
臺灣高等法院臺南分院刑事判決          九十年度上易字第一二八九號       潛
      上  訴  人  臺灣臺南地方法院檢察署檢察官
      被      告  乙  ○  ○
右列上訴人因被告違反專利法案件，不服臺灣臺南地方法院九十年度易字第八六八號
中華民國九十年六月二十七日第一審判決（起訴案號：臺灣臺南地方法院檢察署八十
九年度偵字第六○六四號），提起上訴，本院判決如左：
      主      文
上訴駁回。
      事      實
一、乙○○係泰吉有限公司（以下簡稱泰吉公司，該公司係以經營水器材料之買賣為
    主要業務）於民國（下同）八十九年五月十日變更登記前之負責人，詎其明知泰
    吉公司生產之「高波動宇宙能量礦活水機」，尚在申請專利權之中，並未經經濟
    部智慧財產局核准專利，竟基於概括之犯意，違反專利法第八十三條第二項登載
    廣告限制之規定，自八十八年下半年起，連續在上開產品及其包裝上附加：「台
    灣新型新式樣專利：00000000、00000000、00000000
    、00000000，台灣著作權：Ｆ─１３─３０─0000000及商標著
    作權等各國多項世界專利連續獲准中」等廣告字樣，足以使一般消費者誤認為該
    項產品業已獲准專利。迨至八十九年上半年止，因銷路不佳，僅產製十多台即停
    止生產。
二、案經嘉賓國際有限公司告發由臺灣臺南地方法院檢察署檢察官偵查起訴。
      理      由
一、前揭事實，業據被告乙○○於原審坦承不諱，核與告發人代理人甲○○於檢察署
    偵查中指訴之情節相符，復有台南市政府營利事業登記證、經濟部智慧財產局八
    十九年五月二日（八九）智綜字第八九○○三四六五號函、專利核准審證書、台
    南市政府消費者服務中心申訴案件資料卡及照片等在卷可資佐證，而由該照片觀
    之，被告於所產製之上開物品及其包裝上確實附加有：「台灣新型新式樣專利：
    00000000、00000000、00000000、00000000
    ，台灣著作權：Ｆ─１３─３０─0000000及商標著作權等各國多項世界
    專利連續獲准中」等字樣，至為明確。又依前揭文字之記載，就一般市場交易而
    言，在在已足以使一般消費者於採購時誤認該項產品業已獲准專利。本件事證明
    確，被告違反專利法之犯行堪予認定。
二、按非專利物品或非專利方法所製物品，不得在物品或其包裝上附加請准專利字樣
    ，或足以使人誤認為請准專利之標示，專利法第八十三條第二項定有明文。核被
    告乙○○所為，違反上開登載廣告限制之規定，於所產製之上開物品及其包裝上
    附加有上開廣告字樣，係犯專利法第一百三十條之違法登載廣告罪。被告先後多
    次犯行，時間緊接，犯罪基本構成要件相同，顯均係基於概括之犯意反覆為之，
    應依連續犯之規定論以一罪，並加重其刑。原審審酌被告無犯罪前科，所產製之
    物品數量甚少，目前業已停止生產，情節輕微，危害不大，及犯罪之動機、目的
    、手段、所生損害、犯罪後態度等一切情狀，適用專利法第一百三十條、第八十
    三條第二項，刑法第十一條前段、第五十六條、第四十一條第一項前段、罰金罰
    鍰提高標準條例第二條，從輕量處新台幣三萬元，並諭知如易服勞役，以新台幣
    九百元即銀元三百元折算一日之標準，以資薄懲。本院經核原判決認事用法，均
    無不合，量刑亦屬妥適。公訴人依告訴人請求上訴意旨，認被告銷售之數量已達
    數百台之鉅云云，指摘原判決量刑過輕，惟未舉出證據以實其說，且告訴代理人
    於本院舉出之證據，乃被告胞兄朱義清所開設之品亮公司向美國訂購活水機之濾
    心資料，亦非為被告銷售活水機之證據，是公訴人上訴為無理由，應予駁回。
三、被告經合法傳喚，無正當理由不到庭，爰不待其陳述逕行判決。
四、據上論斷，應依刑事訴訟法第三百六十八條、第三百七十一條，判決如主文。
本案經檢察官許仲瑩到庭執行職務。
中  華  民  國      九  十      年        九        月      十  九      日
                                臺灣高等法院臺南分院刑事第五庭
                                    審判長法官  茆    臺    雲
                                          法官  董    武    全
                                          法官  蔡    長    林
右正本證明與原本無異。
不得上訴。
                                    法院書記官  李    培    薇
中  華  民  國      九  十      年        九        月      二  十      日
附錄本案論罪科刑法條全文：
專利法第八十三條第二項：
  非專利物品或非專利方法所製物品，不得在物品或其包裝上附加請准專利字樣，或
足以使人誤認為請准專利之標示。
專利法第一百三十條：
  違反第八十三條規定者，處六月以下有期徒刑、拘役或科或併科新台幣五萬元以下
罰金。


司法院資訊處製作；財團法人民間司法改革基金會備份。
